臺灣新竹地方法院刑事判決　　　　　　　　　　　　　九十一年度簡上字第一六號
　　上　訴　人　臺灣新竹地方法院檢察署檢察官
　　被　　　告　甲○○
右列上訴人因被告竊盜案件，不服本院新竹簡易庭，於中華民國九十年十二月二十四
日所為之九十年度竹簡字第六二九號第一審簡易判決（原聲請簡易判決處刑案號：臺
灣新竹地方法院檢察署九十年度偵字第三七二０號），而提起上訴，本院管轄第二審
之合議庭判決如左：
    主  文
上訴駁回。
    事  實
一、甲○○因欠缺代步工具，意圖為自己不法之所有，於民國八十九年九月十日凌晨
    二時許，在桃園縣龍潭鄉○○路二一０號前，竊取桃園縣龍潭鄉公所所有之車號
    ＴＺＥ－六五二號輕型機車（引擎號碼ＳＡ一０ＣＢ－一一四六二０號），得手
    後旋將該機車車牌丟棄，隨後在其位於新竹縣竹東鎮○○街之租屋處，將許朝揚
    於同年七、八月間贈與之車號ＨＹＰ－三七五號重型機車車牌懸掛裝置在右揭贓
    車上，以掩人耳目，迄於九十年二月初，甲○○將該部贓車交予不知情之兄長黃
    榮土（業經臺灣新竹地方法院檢察署檢察官為不起訴處分）使用，嗣黃榮土於九
    十年六月十六日上午十時許，騎乘上開贓車行經新竹市科學園區○區○路前，為
    警攔檢稽查而查獲上情，並當場扣得甲○○於竊得上開贓車後，將該車重新換鎖
    之機車鑰匙一支及ＨＹＰ－三七五號車牌一面。
二、案經內政部警政署保安警察第二總隊第一大隊第四中隊報請臺灣新竹地方法院檢
    察署檢察官偵查聲請簡易判決處刑。
    理  由
一、本案經合議庭審理結果，認本院第一審認事用法及量刑均無不當，應予維持，原
    審判決所載之證據及理由均與本庭所認定者相同，茲引用之（如附件）。
二、上訴人即公訴人臺灣新竹地方法院檢察署檢察官上訴意旨以：被告甲○○於偵查
    中矢口否認前揭犯行，犯後態度已屬不佳，雖於本院審理時坦承犯行，惟已浪費
    司法資源，且原審科刑判決理由中並未就被告於偵查中否認之態度予以著墨，既
    不採原聲請簡易判決處刑書求處之有期徒刑六月，卻未臚列理由於判決內，顯有
    失洽，原審量刑猶屬過輕等語，而提起上訴。經查，被告於上開時地，竊得被害
    人桃園縣龍潭鄉公所所有、價值約新台幣一萬元之輕型機車一部，除據被告於原
    審及本院審理時自承外，復經被害人桃園縣龍潭鄉公所之專員黃耀淮於警訊中指
    述無訛，而上開被告所竊得之輕型機車已發還予被害人，亦有贓物認領保管單一
    份在卷可按，是衡以被告所竊之物之價值，被告犯罪施用之手段，被害人所受損
    害之程度，原審判處被告有期徒刑三月，應屬適當。且被告行為後，刑法第四十
    一條於九十年一月四日修正，並於同年月十日公佈施行，於同年月十二日生效，
    被告前揭犯行係於八十九年九月十日所犯，尚屬舊法有效適用時期，比較新舊法
    之規定，以變更後之新法對被告有利，原審援引刑法第二條第一項前段、修正後
    第四十一條第一項前段之規定，適用裁判時之新法，併諭知易科罰金之折算標準
    ，亦稱允洽。至被告雖於偵查時否認上開犯行，而於原審審理時始坦認其竊盜犯
    行，惟其尚能於犯後，有所悔悟，而改變其矢口否認之態度，或緣於公訴人偵查
    中善盡調查本案事證之故，公訴人認被告因此浪費司法資源，容有誤會。次按刑
    法第五十七條各款所定科刑時應審酌之一切情狀，依據刑事訴訟法第三百十條第
    三款之規定，固於一般被告有罪判決書之理由欄內應加以記載，然刑事訴訟法第
    三百十條第三款此一所定應審酌之事由，於簡易判決則非應記載之事項，此由刑
    事訴訟法第四百五十四條並未將同法第三百十條列入即明；再觀諸法院辦理刑事
    訴訟簡易程序案件應行注意事項全文，並未規定須將刑法第五十七條所定科刑審
    酌時之事由於簡易判決中加以記載，亦未規定簡易判決如不採檢察官之求刑時，
    應於理由欄內敘明理由。綜上所述，原審以被告所犯罪證明確，援引適用刑法第
    三百二十條第一項、第二條第一項前段、第四十一條第一項前段，罰金罰鍰提高
    標準條例第一條前段、第二條，量處有期徒刑三月，如易科罰金以三百元折算一
    日，認事用法及量刑尚無違誤。上訴人即檢察官以前開事由提起上訴，本院認並
    無理由，上訴人之上訴應予駁回。
據上論斷，應依刑事訴訟法第四百五十五條之一第一項、第三項、第三百七十三條、
第三百六十八條，判決如主文。
本案經檢察官林佳穎到庭執行職務。
中      華      民      國      九十一      年      八    月    十三    日
                                     臺灣新竹地方法院刑事第一庭
                                         審判長法  官  賴  淑  敏
                                               法  官  彭 淑  苑
                                               法  官  李  珮  瑜
右正本證明與原本無異。
本件不得上訴。
                                               書記官  龔  紀  亞
中      華      民      國      九十一      年      八    月    十三    日
附錄論罪科刑法條：
刑法第三百二十條第一項：
意圖為自己或第三人不法之所有，而竊取他人之動產者，為竊盜罪，處五年以下有期
徒刑、拘役或五百元以下罰金。
